【裁判字號】    90,易,1720
【裁判日期】    900703
【裁判案由】    詐欺
【裁判全文】
臺灣高雄地方法院刑事判決                          九十年度易字第一七二號
    公  訴  人  臺灣高雄地方法院檢察署檢察官
    被      告  丙○○
右列被告因詐欺案件，經檢察官提起公訴（八十九年度偵緝字第一四七三號），本院
判決如左：
    主  文
丙○○連續意圖為自己不法之所有，以詐術使人將本人之物交付，處有期徒刑壹年，
緩刑肆年。
    事  實
一、丙○○於民國（下同）八十八年二月間因經營服飾業不善，明知已積欠之借款、
    貨款、店面租金及員工薪水等債務高達新台幣（下同）一、二百萬元，經濟週轉
    困難，已無資力，竟基於意圖為自己不法之所有之概括犯意，竟自八十八年二月
    間起至同年六月間止，以月結支付貨款方式，向紅豬童裝服飾行負責人乙○○購
    買童裝多次，及自八十八年四月間起至同年六月間止，亦以月結支付貨款方式，
    向漢福企業行負責人甲○○購買童裝多次，其間丙○○為取信甲○○，曾於同年
    四月下旬給付甲○○部分貨款十萬元，致使甲○○及乙○○均不疑有他，誤信其
    為有資力付款之人，因而陷於錯誤，甲○○交付價值共計三十五萬八千六百元之
    童裝，乙○○交付共計價值三十七萬四千元之童裝。嗣甲○○及乙○○向丙○○
    請求付款時，丙○○初則藉詞拖延，旋即避不見面，嗣經甲○○及乙○○覓得丙○○，丙○○乃簽發面額各為三十五萬八千六百元及三十七萬四千元本票二張交
    付予甲○○及乙○○，佯稱給付貨款，以資搪塞，惟丙○○簽發之本票二紙屆期
    仍未兌現，甲○○及乙○○始知受騙。丙○○於八十九年九月一日始經台灣高雄
    地方法院檢察署通緝到案。
二、案經甲○○及林文彬訴請台灣高雄地方法院檢察署檢察官偵查起訴。
    理  由
一、訊據被告丙○○固坦承其向告訴人甲○○、林文彬以月結方式購買童裝之際，其
    本身資力已無法給付貨款，及積欠告訴人貨款，所簽發給付貨款之本票二紙亦不
    獲兌現之事實，惟矢口否認有詐欺之故意，辯稱：我與告訴人二人生意往來已有
    二年以上，因為互相熟識，他們才同意我以月結方式買進童裝，後來因我積欠員
    工薪水、店租、借款約一、二百萬元，致使週轉不靈，我基於再做做看之心理，
    才繼續向告訴人進貨，我非避不見面，我曾出面處理過，只是當時經濟狀況不好
    ，無法付款，但我沒有詐欺，只是還不出錢等語。經查：
（一）被告於本院審理中到庭供承：我在市場賣衣服業績最好的時候，每月約有十幾
      萬元至二十萬元之收入，但須支出房租四萬五千元、員工薪水五、六萬元，我
      自八十八年二、三月開始虧損而週轉不靈，積欠之貨款、借款達一、二百萬元
      ，我為了補足之前積欠之貨款、租金、員工薪水，所以於週轉不靈後，仍向告
      訴人二人進貨，但就算我將向告訴人二人購買進之童裝全部賣掉，也無法補足
      之前的欠款，所以我就再購進更多之衣服，希望可賣掉週轉，但大部分沒有賣
      掉等情（見本院九十年五月二十九日訊問筆錄），核與告訴人二人於偵訊及本
      院審理中迭次指訴被告向告訴人購買童裝之際，明知其已無資力給付貨款，仍
      向告訴人購進童裝等情相符，復有被告親自簽發交付予告訴人二人之本票二紙
      、及告訴人二人提出之估價單四十七紙附卷可參（見八十九他字第八四七號卷
      第五頁至第二十一頁），足見被告自八十八年二月起至同年六月間，亦即向告
      訴人二人購買童裝之時，即已知悉其本身資力無力支付貨款之情，堪以認定。
（二）又被告雖辯稱其已向告訴人二人進貨達二年之久等情，但為告訴人二人所否認
      ，姑且不論被告所辯是否可採，縱認被告之辯解為可採信，然被告自八十八年
      二月間起至同年六月間止，向告訴人二人多次購買上開童裝時，是否有詐欺之
      犯行，仍應視被告於行為時有無施用詐術，致使告訴人二人陷於錯誤而交付，
      而非被告以前曾與告訴人二人有生意往來，且付款情形正常，當然認為被告即
      無詐欺之犯行。又被告明知其資力已不足以支付貨款，詳如前述，則被告本不
      應自八十八年二月間起至同年六月間止再向告訴人二人購買童裝，然被告未向
      告訴人二人說明其經濟狀況，復與告訴人二人約定以月結之方式購貨，並於八
      十八年四月下旬給付告訴人甲○○部分貨款十萬元，以取信告訴人甲○○，致
      使告訴人二人均誤信被告有資力給付貨款，因而陷於錯誤，多次將童裝交付予
      被告等情，業據告訴人二人於偵查及本院審理中指訴綦詳（見八十九他字第八
      四七號卷第三十七至三十八頁、本院九十年五月二十九日訊問筆錄），復有前
      開估價單四十七紙在卷可稽，足證被告確以利用月結貨款及給付部分貨款之方
      式施用詐術，而使告訴人二人陷於錯誤，而將童裝交付被告之行為，甚為明確
      。
（三）再者，被告既於進貨之初即明知本身資力狀況不良，且於告訴人二人催討貨款
      時，避不見面，嗣後又簽發本票二紙以資搪塞，惟屆期仍未能兌現等情，益徵
      證明被告向告訴人二人進貨之初，即有詐欺之犯意甚明，被告上開所辯，顯係
      事後卸責之詞，不足採信。本件事證明確，被告犯行，洵堪認定。
二、核被告丙○○所為，係犯刑法第三百三十九條第一項詐欺取財罪，被告多次詐欺
    行為，時間緊接，方法相同，多次觸犯構成要件相同之罪名，顯係基於概括犯意
    為之，應論以連續犯，以一罪論，並加重其刑。爰審酌被告已無資力，卻仍向告
    訴人二人大量購進童裝，致使告訴人二人受有損失，告訴人甲○○受損金額為三
    十五萬八千六百元，告訴人乙○○受損金額為三十七萬四千元，及案發迄今已二
    年，仍未全部清償欠款等一切情狀，爰量處如主文所示之刑。再查被告未曾受有
    期徒刑以上刑之宣告，此有台灣高雄地方法院檢察署刑案資料查註紀錄表、本院
    被告院內索引卡紀錄表、台灣高等法院被告全國前案紀錄表各一份在卷可參，顯
    見其素行尚好，再參酌被告於本院審理中已與告訴人二人達成民事和解，此有本
    院九十年度附民字第三０七和解筆錄一份在卷可參，本院認被告因一時經商不善
    ，觸犯刑章，經此偵查及審判程序，當知所警惕信無再犯之虞，本院認所宣告之
    刑以暫不執行為適當，並諭知緩刑，以啟自新。
三、據上論斷，應依刑事訴訟法第二百九十九條第一項前段、刑法第五十六條、第三
    百三十九條第一項、第七十四條第一款，罰金罰鍰提高標準條例第一條前段，判
    決如主文。
本案經檢察官林美靜到庭執行職務。
中      華      民      國      九十      年      七      月      三    日
                                  臺灣高雄地方法院刑事第四庭
                                      法  官  張  桂  美
右正本證明與原本無異。
如不服本判決，應於判決送達後十日內，向本院提出上訴狀。
                                      書記官  吳  金  霞
中      華      民      國      九十      年      七      月      三    日
附錄法條：刑法第三三九條第一項
意圖為自己或第三人不法之所有，以詐術使人將本人或第三人之物交付者，處五年以
下有期徒刑、拘役或科或併科一千元以下罰金。


司法院資訊處製作；財團法人民間司法改革基金會備份。
